最　高　行　政　法　院　裁　定
                                     100年度裁字第2521號
聲  請  人　何可瑜
上列聲請人因與相對人新北市板橋地政事務所間繼承登記事件，
對於中華民國100年5月12日本院100年度裁字第1192號裁定，聲
請再審，本院裁定如下：
　　主  文
再審之聲請駁回。
再審訴訟費用由聲請人負擔。
　　理  由
一、按對於確定裁定聲請再審，應依行政訴訟法第283條準用同
    法第277條第1項第4款之規定表明再審理由，此為必須具備
    之程式。所謂表明再審理由，必須指明確定裁定有如何合於
    行政訴訟法第273條所定再審事由之具體情事，始為相當。
    倘僅泛言有再審事由而無具體情事者，仍難謂已合法表明再
    審理由，所為再審之聲請，即屬不合法。
二、聲請人就其父何澄輝所遺坐落新北市○○區○○段696地號
    土地（權利範圍185/100,000）及其上同段8089建號建物（
    權利範圍全部，即門牌號碼新北市○○區○○路○段309之10
    號3樓建物），於民國98年10月9日持何澄輝於95年5月18日
    作成、經大陸地區福建省邵武市公證處公證、財團法人海峽
    交流基金會驗證之遺囑向相對人申請辦理遺囑繼承登記；經
    審查後以99年4月27日板登補字000401號補正通知書請聲請
    人於15日內辦理補正，聲請人逾期未補正，相對人依土地登
    記規則第57條第1項第4款規定駁回申請。聲請人不服，提起
    訴願遭決定駁回，遂提起本件行政訴訟。
三、本件聲請人對於本院100年度裁字第1192號裁定（下稱原確
    定裁定）聲請再審，聲請意旨略以：依行政院大陸委員會99
    年7月14日陸經字第0990012527號函之意旨，臺灣地區與大
    陸地區人民關係條例（下稱兩岸條例）第61條之規定，於本
    件自無適用餘地。另依據中央法規標準法第18條之規定，本
    件應採用92年12月29日所公佈之兩岸條例及其施行細則之規
    定，惟原確定裁定肯認聲請人之父為臺灣地區人民，但卻套
    用大陸地區人民始能適用之第61條規定，其適用法規顯有錯
    誤，本件實應適用兩岸條例第47條第1項但書之規定，以行
    為地即大陸地區法律為準據法，始為正確等語。查原確定裁
    定認本件應適用兩岸條例第61條但書之規定，其意旨與原審
    判決所謂「在大陸地區人民之遺囑涉及贈與臺灣地區財產者
    ，其成立之要件及效力，尚且須適用臺灣地區之法律，更何
    況係與大陸地區人民完全無涉之系爭遺囑？」之「舉重以明
    輕」之法理並無不同，尚無適用法規錯誤之情事。至其餘聲
    請意旨，經核無非重述其對於前訴訟程序裁判不服之理由，
    以及為前訴訟程序裁判所不採之主張，或重申其一己之法律
    見解，而對於原確定裁定以聲請人未具體說明原審判決有何
    不適用法規或適用不當之情形，或合於行政訴訟法第243條
    第2項所列各款之事實，難認對原審判決之如何違背法令已
    有具體之指摘，而以其上訴不合法為由，駁回其上訴乙節，
    究有如何合於行政訴訟法第273條第1項第1款所定再審事由
    之具體情事，則未據指明，尚難謂已合法表明再審理由，其
    再審之聲請為不合法，應予駁回。
四、據上論結，本件聲請為不合法。依行政訴訟法第283條、第
    278條第1項、第104條、民事訴訟法第95條、第78條，裁定
    如主文。
中　　華　　民　　國　　100　 年　　10　　月　　27　　日
                    最高行政法院第一庭
                        審判長法官　鍾　耀　光
                              法官　吳  慧　娟
                              法官　黃　淑　玲
                              法官　林　樹　埔
                              法官　陳　秀　

以  上  正  本  證  明  與  原  本  無  異
中　　華　　民　　國　　100　 年　　10　　月　　27　　日
　　　　　　　　　　　　　　　書記官　張　雅　琴